臺灣高等法院刑事裁定　　　　　　　　　　　　　　九十三年度交抗字第八四０號
　　抗　告　人
　　即受處分人　甲○○
右抗告人因違反道路交通管理處罰條例案件，不服臺灣臺北地方法院，中華民國九十
三年十月二十九日裁定（九十三年度交聲字第七五五號），提起抗告，本院裁定如左
：
    主  文
抗告駁回。
    理  由
一、本件抗告人即受處分人甲○○駕駛萊殷工程有限公司所有車牌號碼ＤＥ─八八五
    七號自用一般小客貨車，於民國九十三年四月二日早上九時二十八分許，在臺北
    市○○○路○段六十一號前，將前開車號汽車停放在設有禁止停車標線之路段上
    ，經臺北市停車管理處以拍照方式存證，並以受處分人在公車招呼站十公尺內停
    車，有違反道路交通管理處罰條例第五十六條第一項第一款在禁止臨時停車處所
    停車之行為逕行舉發，嗣受處分人於舉發通知單上所載應到案日期前逕向原舉發
    單位提出申訴，經原舉發單位調查後結果函覆原處分機關，仍認受處分人有前述
    違規行為，原處分機關乃於九十三年七月二日，依道路交通管理處罰條例第五十
    六條第一項第一款及違反道路交通管理事件統一裁罰基準表之規定，裁處受處分
    人九百元罰鍰。
二、抗告人即受處分人固於原審坦承於前揭時、日駕駛上開汽車，並將車輛停放在前
    揭處所之事實，惟否認有任何違反道路交通管理處罰條例之行為，並辯稱：公車
    站牌已經取消一年，且公車停靠區的標線上還劃有貨車停車格，所以我認為應該
    把公車招呼站的標線取消回復給市民使用云云。（參見原審九十三年八月二十六
    日訊問筆錄第一頁、第二頁）。經查：
（一）前揭臺北市○○○路○段六十一號前受處分人停車處所之公車停靠區確已廢除
      之事實，此有臺北市交通管制工程處九十三年八月十八日北市交工程字第○九
      三三二八一八八○○號函、及受處分人所提之臺北市停車管理處九十三年七月
      十五日北市停四字第○九三三五二四六五○○號函各一紙在卷足稽。
（二）惟查，受處分人駕駛萊殷工程有限公司所有之車牌號碼ＤＥ─八八五七號自用
      一般小客貨車，有於前揭日期停放在前揭劃設有黃色實線表示禁止停車之路段
      乙節，有違規舉發照片一幀在卷足憑，且受處分人亦坦承知悉該處劃黃線等情
      。復參酌卷附照片所示，受處分人將上開車輛停放在劃設黃色實線之公車停靠
      區內，而黃色實線之處所不得停車，為在道路上駕駛汽車（騎乘機車）、停車
      之一般國民經驗法則，及受處分人自承知悉公車停靠站已廢除，且現在關於公
      車停靠區○道路部分應係未劃紅實線或黃實線等情（本院九十三年八月二十六
      日訊問筆錄），自難認受處分人辯稱其以為黃實線係公車停靠站所用等語為可
      採。本件事證明確，其在劃設有黃色實線表示禁止停車之路段停車之違規行為
      堪以認定。
三、綜上所述，受處分人駕駛前開車號汽車確有在禁止時間內於劃設有黃色實線表示
    禁止停車之路段違規停車之違規行為堪以認定。原處分機關認係在禁止臨時停車
    處所停車，依道路交通管理處罰條例第五十六條第一項第一款及違反道路交通管
    理事件統一裁罰基準表逕行處罰異議人罰鍰九百元，固有未洽。本件受處分人對
    原處分機關以其違反道路交通管理處罰條例第五十六條第一項第一款規定對其為
    裁罰之異議雖有理由，惟其辯稱並未有違反道路交通管理處罰條例第五十六條第
    一項第四款規定之行為，則為無理由，且原處分既有前述不當，原審法院將原處
    分撤銷，並以受處分人駕駛前開車輛確有在設有禁止停車標線之處所停車之違規
    行為，依前揭道路交通管理處罰條例第五十六條第一項第四款第八十五條第二項
    及違反道路交通管理事件統一裁罰基準表規定，裁處受處分人罰鍰九百元，即無
    不合，至該路段是否應將公車招呼站標線取消，乃主管機關之權責，無於本件
    違規事實之存在，抗告意旨執此指摘原裁定不當，自無理由，應予駁回。
四、據上論斷，應依道路交通案件處理辦法第二十六條、刑事訴訟法第四百十二條，
    裁定如主文。
中　　　華　　　民　　　國　　九十三　　年　　 十一 　　月　　二十三　　日
                              臺灣高等法院刑事第十五庭
                                  審判長法  官　房　阿　生
                                        法  官　雷　元　結
                                        法  官　蔡　光　治
右正本證明與原本無異。
不得抗告。
                                        書記官　陳　韋　杉
中　　　華　　　民　　　國　　九十三　　年　　 十一 　　月　　二十四　　日
